【裁判字號】    90,毒抗,117
【裁判日期】    900220
【裁判案由】    毒品危害防制條例
【裁判全文】
臺灣高等法院刑事裁定                              九十年度毒抗字第一一七號
    抗  告  人
    即  被  告  甲○○
右抗告人即被告因違反毒品危害防制條例案件，不服臺灣新竹地方法院中華民國八十
九年十月二日裁定（八十九年度毒聲字第二三五八號）提起抗告，本院裁定如左：
    主  文
抗告駁回。
    理  由
一、被告抗告意旨略以：渠自八十八年十月二十九日經臺灣新竹地方法院裁定送觀察
    、勒戒成功後，即未曾施用毒品迄今，當時為警查獲之工具（安非他命吸食器三
    個）皆是舊品，已不堪使用，可重新查證；且渠當時因工作之關係感染風寒，經
    朋友介紹使用一種中藥（順天科學中藥麻黃湯），不知是否為該麻黃湯之因素，
    致檢驗尿液之結果，呈安非他命陽性反應云云。
二、惟查：
（一）被告前因施用毒品案件，經原審裁定送勒戒處所觀察、勒戒後，經所方認無繼
      續施用毒品之傾向，業經臺灣新竹地方法院檢察署檢察官於八十八年十月二十
      九日以八十八年度毒偵字第六一三號為不起訴處分確定在案，此有臺灣新竹地
      方法院檢察署刑案資料查註紀錄表附卷可稽（見第一二九六號毒偵卷第十六頁
      ）。詎被告仍不知悔改，在警方於八十九年五月四日十七時許，持搜索票至被
      告住處搜索，當場查扣被告所有之安非他命玻璃吸食器三個，此有搜索扣押證
      明筆錄（收據、證明）、八十九年度保管字第一○○七號扣押物品清單在卷可
      按（見前引卷第六至七頁、第十八頁）；被告於翌（五）日警方訊問時，雖矢
      口否認有施用安非他命之犯行，然被告於當日在警局所親採封瓶之尿液，經送
      檢驗結果，確呈甲基安非他命陽性反應，此有新竹市警察局第三分局辦理煙毒
      、麻醉藥品案尿液送驗受檢人真實姓名代號對照表暨送驗登記簿、新竹市衛生
      局八十九年五月十六日竹市衛六字第六三八八號不法藥物尿液初步篩檢報告書
      各一紙在卷足稽（見前引卷第十九、二十頁）。而甲基安非他命經口服後約百
      分之七十於二十四小時內自尿液中排出，約百分之九十於九十六小時內自尿液
      中排出，由於目前國內尿液中甲基安非他命之檢驗，僅為鑑定其是否呈陽性反
      應，尚未定其含量，且甲基安非他命之檢出與其投與方式、投與量、個人體質
      、採尿時間及檢測儀器之精密度等諸多關係有關，因此僅憑尿液中呈安非他命
      陽性反應，並無法確實推算吸食時間距採集時間之長短，惟依上述資料推斷，
      最長不可能超過四日，此有行政院衛生署藥物食品檢驗局八十一年二月八日
      藥檢壹字第○○一一五六號函一紙在卷可考（見原審卷第三頁）。是參諸上開
      函示，被告於八十九年五月五日上午十時許，於警訊接受採尿時起回溯九十六
      小時內之某時，曾在不詳處所，施用第二級毒品安非他命之犯行，應堪認定，
      被告前述否認施用安非他命犯行之所辯，顯無可採，原審爰依毒品危害防制條
      例第二十條第三項前段，觀察勒戒處分執行條例第三條第一項規定，裁定將被
      告送勒戒處所觀察、勒戒，於法洵無違誤。
（二）另查，玻璃吸食器並非為施用安非他命之唯一器具，況施用安非他命所用之玻
      璃吸食器，在一般化工原料器材行均可購得，被告是否以警方在其上開住處所
      查扣之玻璃吸食器用以施用安非他命，核與本件被告確有上開施用安非他命之
      犯行無必然之關聯，被告請求重新查驗上開三個安非他命玻璃吸食器，核無必
      要。再者，並無直接證據足資證明科學中藥麻黃湯確含有安非他命成分，致服
      用者之尿液檢驗結果，會呈安非他命陽性反應，且縱認被告確有服用麻黃湯，
      亦無證據可資證明被告確係在上開採尿時起回溯九十六小時內所服用，被告空
      言執渠驗尿結果呈安非他命陽性反應，可能係渠服用科學中藥麻黃湯之因素云
      云，顯非可採。
三、綜上所述，被告抗告意旨所陳，均無可採，其執此抗告意旨，指摘原裁定不當，
    求予撤銷改判，為無理由，應予駁回。
四、據上論結，應依刑事訴訟法第四百十二條，裁定如主文。
中    華    民    國      九十      年      二      月         二十     日
                              臺灣高等法院刑事第十庭
                                  審判長法  官  溫  耀  源
                                        法  官  何  菁  莪
                                        法  官  林  銓  正
右正本證明與原本無異。
不得再抗告。
                                        書記官  吳  美  貞
中    華    民    國      九十      年      二      月         二十二   日


司法院資訊處製作；財團法人民間司法改革基金會備份。
